【裁判字號】    90,訴,1160
【裁判日期】    900615
【裁判案由】    違反著作權法
【裁判全文】
臺灣高雄地方法院刑事判決                          九十年度訴字第一一六號
    公  訴  人  臺灣高雄地方法院檢察署檢察官
    被      告  戊○○
右列被告因違反著作權法案件，經檢察官提起公訴（九十年度偵字第六一四一號），
本院判決如左：
    主  文
戊○○共同以明知為侵害著作權之物，意圖散布而陳列之方法侵害他人之著作權，處
有期徒刑參月，如易科罰金，以參佰元折算壹日。緩刑貳年。
扣案如附表一、二所示之盜版音樂光碟片共貳佰肆拾陸片，沒收。
    事  實
一、戊○○明知綽號「少年兄」之姓名年籍不詳成年男子所有之音樂光碟片，為未經
    福茂唱片音樂股份有限公司、癸○國際音樂股份有限公司、庚○國際音樂股份有
    限公司、辛○哥倫比亞音樂股份有限公司、己○曼股份有限公司、丑○唱片股份
    有限公司、丁○百代股份有限公司、甲○國際企業股份有限公司、子○國際唱片
    股份有限公司、寅○唱片股份有限公司、乙○股份有限公司、壬○○音樂有限公
    司授權，而擅自重製該等公司享有著作權之音樂著作，其中「舞曲大帝國九」光
    碟片封面上之「舞曲大帝國」圖樣則係該公司向我國經濟部中央標準局（已於民
    國八十八年一月二十六日改制為智慧財產局）申請註冊登記，取得至九十六年八
    月十五日止指定使用於雷射唱片、卡式錄音帶、錄音帶盒、雷射唱片盒等商品之
    商標專用權，竟與綽號「少年兄」者基於意圖散布、販賣而陳列之犯意聯絡，於
    九十年二月二十五日十九點多，由「少年兄」提供盜版音樂光碟片，戊○○則負
    責在高雄市○○區○○路榮佑市場擺設攤位陳列盜版光碟片，欲以光碟片每片新
    台幣（下同）一百元之價格，將盜版音樂光碟片販賣予不特定之人牟利。嗣於同
    日二十時十分許，在上開地點為警查獲，並扣得「少年兄」所有供散布陳列用之
    如附表一、二所示盜版音樂光碟片共二百四十六片。
二、案經福茂唱片音樂股份有限公司、癸○國際音樂股份有限公司、庚○國際音樂股
    份有限公司、辛○哥倫比亞音樂股份有限公司、己○曼股份有限公司、丑○唱片
    股份有限公司、丁○百代股份有限公司、甲○國際企業股份有限公司、子○國際
    唱片股份有限公司、寅○唱片股份有限公司、乙○股份有限公司、壬○○音樂有
    限公司訴由內政部警政署保安警察第二總隊第五大隊移送臺灣高雄地方法院檢察
    署檢察官偵查起訴。
    理  由
一、右揭事實業據被告戊○○坦認在卷，且經證人即查獲員警丙○○於本院審理時證
    稱：當天其等在現場埋伏約半小時左右，待被告將盜版光碟片上架後始上前查獲
    ，被告當時欲以每片一百元之代價出售光碟片等語屬實，並有如附表一、二所示
    之盜版音樂光碟片共二百四十一片扣案及著作權利證明文件附卷可稽，是被告自
    白與事實相符，本件事證明確，被告犯行已堪認定，應依法論科。
二、核被告所為係犯著作權法第九十三條第三款、第八十七條第二款之明知為侵害著
    作權之物意圖散布而陳列罪、商標法第六十三條之明知為仿冒商品而意圖販賣而
    陳列罪。其與綽號「少年兄」之不詳年籍、姓名成年男子間，就上開犯行有犯意
    聯絡及行為分擔，為共同正犯。又其以一行為同時侵害福茂唱片音樂股份有限公
    司、癸○國際音樂股份有限公司、庚○國際音樂股份有限公司、辛○哥倫比亞音
    樂股份有限公司、己○曼股份有限公司、丑○唱片股份有限公司、丁○百代股份
    有限公司、甲○國際企業股份有限公司、子○國際唱片股份有限公司、寅○唱片
    股份有限公司、乙○股份有限公司、壬○○音樂有限公司之著作財產權，以一行
    為同時觸犯上開二罪，均為想像競合犯，應依刑法第五十五條前段從一重之違反
    違反著作權法第九十三條第三款、第八十七條第二款規定處斷。公訴人雖未就被
    告違反商標法之犯行起訴，惟該部分與前揭論罪科刑之違反著作權法部分既有想
    像競合犯之裁判上一罪關係，而為起訴效力所及，本院自得併與審理。爰審酌被
    告貪圖個人不法利益，侵害他人智慧財產權及商標專用權，行為殊不足取，致告
    訴人之辛苦創作，遭受重大打擊，使社會、一般國民同因其侵害智慧財產權、商
    標專用權之行為，付出相當代價，惟念其尚未販賣即被查獲及犯後坦承犯行，態
    度良好等一切情狀，酌情量處如主文所示之刑，並諭知易科罰金之折算標準。
    又被告前未曾受有期徒刑以上刑之宣告，有本院被告院內索引卡紀錄表、臺灣高
    等法院被告全國前案紀錄表各一份在卷可按，且其事後坦認犯行，已有悔意，經
    此偵查、起訴及論罪科刑程序，當知所警惕，信無再犯之虞，本院認所宣告之刑
    以暫不執行為適當，爰併諭知緩刑二年，以啟自新。至扣案如附表一所示盜版音
    樂光碟片二百三十六片及附表二編號二所示盜版音樂光碟片三片，為共犯「少年
    兄」所有供散布陳列所用之物，為被告供述在卷，應依刑法第三十八條第一項第
    二款規定宣告沒收，如附表二編號一所示仿冒商標及侵害音樂著作之音樂光碟片
    七片，係犯商標法第六十三條所販賣之商品，應依商標法第六十四條規定，宣告
    沒收。
據上論斷，應依刑事訴訟法第二百九十九條第一項前段，著作權第八十七條第二款、
第九十三條第三款，商標法第六十三條、第六十四條、刑法第十一條前段、第二十八
條、第五十五條、第四十一條第一項、第三十八條第一項第二款、第七十四條第一款
，罰金罰鍰提高標準條例第二條，判決如主文。
中      華      民      國      九十    年      六      月      十五    日
                                  臺灣高雄地方法院刑事第一庭
                                          法  官  黃  悅  璇
右正本證明與原本無異。
如不服本判決，應於判決送達後十日內，向本院提出上訴狀。
                                          書記官  沈      蘊
中    華    民    國      九十      年      六      月      十八      日
附錄法條：
著作權法第八十七條第二款：
有左列情形之一者，視為侵害著作權或製版權：
二、明知為侵害著作權或製版權之物，而散布或意圖散布而陳列或持有或意圖營利而
    交付者。
著作權法第九十三條第三款：
有左列情形之一者，處二年以下有期徒刑，得併科新臺幣十萬元以下罰金：
三、以第八十七條各款方法之一侵害他人之著作權者。


司法院資訊處製作；財團法人民間司法改革基金會備份。
